# 本年汇算上年清缴后未确认弥补亏损增加

提问人：wx_5acf1ca80787 时间：2023-03-02 21:47:
@chenyiwei陈版主您好， 2022 年企业做汇算清缴后 ， 2021 年度的未确认递延所得税的可弥补亏损增加了，这样的话填今年的附注这个部分，上期数就和去年披露的年末数不一致了，这样正确吗？

回答人：chenyiwei
首先要考虑“2022年企业做汇算清缴后 ， 2021 年度的未确认递延所得税的可弥补亏损增加了”这种情况是否表明存在前期差错，即前期的可抵扣亏损计算错误。如果存在错误且影响重大的，则应进行前期差错更正（追溯重述前期比较数据，并在附注中作出相应披露）。如果不属于前期差错，或者虽属于前期差错但影响不重大的，可直接在本期更正。